【裁判字號】    97,易,468
【裁判日期】    970630
【裁判案由】    竊盜
【裁判全文】
臺灣新竹地方法院刑事判決               97年度易字第468號
公  訴  人  臺灣新竹地方法院檢察署檢察官
被      告  甲○○
上列被告因竊盜案件，經檢察官聲請簡易判決處刑（97年度速偵
字第1179號），經本院新竹簡易庭認不宜依簡易判決處刑，改依
通常程序審理（97年度竹簡字第750 號）後，經被告於本院準備
程序中，就被訴事實為有罪之陳述，經告知被告簡式審判程序之
旨，並聽取檢察官、被告之意見後，經本院進行簡式審判程序，
本院判決如下：
    主    文
甲○○攜帶兇器毀越安全設備竊盜，處有期徒刑柒月。
    犯罪事實
一、甲○○前甫因竊盜案件，經本院於民國97年5 月16日判決拘
    役50日，於97年6月4日確定。竟仍不知悔改，復意圖為自己
    不法之所有，於97年5月27日凌晨3時20分許，自新竹市○○
    路7號大樓旁之防火巷，攀爬至該大樓2樓之「大東海」補習
    班女廁氣窗，並以徒手敲破氣窗玻璃方式侵入其內。先竊取
    辦公桌上之鑰匙圈2個、相機1台，及圖書櫃上之現金新臺幣
    （下同）1,940元得手。復持現場、客觀上足供兇器使用之
    一字型螺絲起子欲撬開辦公室保險箱著手竊取其內之財物，
    惟因無法撬開且遭大樓保全人員胡永德發現而作罷，並隨即
    自原侵入之氣窗逃離，致其本身受有多處擦傷。旋經胡永德
    報警循線在新竹市○○路與中正路口處發現甲○○露有犯罪
    痕跡而查獲，並當場起出前開贓物（業經發還予乙○○）及
    作案用之一字型螺絲起子1支。
二、案經新竹市警察局第二分局報告臺灣新竹地方法院檢察署檢
    察官偵查起訴。
    理    由
一、程序部分：
    按除被告所犯為死刑、無期徒刑、最輕本刑為3 年以上有期
    徒刑之罪或高等法院管轄第一審案件者外，於前條第1 項程
    序進行中，被告先就被訴事實為有罪之陳述時，審判長得告
    知被告簡式審判程序之旨，並聽取當事人、代理人、辯護人
    及輔佐人之意見後，裁定進行簡式審判程序，刑事訴訟法第
    273條之1第1 項定有明文。本件被告甲○○所犯係死刑、無
    期徒刑、最輕本刑為3 年以上有期徒刑以外之罪，其於準備
    程序中就被訴事實為有罪之陳述，經告知簡式審判程序之旨
    ，並聽取公訴人及被告之意見後，本院認為適宜進行簡式審
    判程序，合先敘明。
二、認定被告甲○○犯行所憑之各項證據：
    訊據被告甲○○對於上開犯行，迭於偵查中及本院準備、簡
    式審判程序時均坦承不諱。其稱：伊因缺錢遂於97年5 月27
    日凌晨3 時20分許，從新竹市○○路「大東海」補習班樓下
    之防火巷沿水塔爬到2 樓女廁廁所窗戶，徒手敲破玻璃窗跳
    入廁所裡面及進入辦公室內，而竊取辦公桌上之相機、鑰匙
    圈及放置在圖書櫃上之零錢盤內1,940 元，又因無法打開辦
    公室內之保險箱，就拿現場找到之螺絲起子要撬開保險箱，
    但還是撬不開，後來聽到外面有很多人在講話就趕緊從原來
    進來的地方爬出去，因而受傷並遺留鞋子在現場等語（見偵
    查卷第27、28頁，本院卷第8、10至12頁）。此外，復有：
（一）證人即被害人乙○○於警詢時證述稱：她任職於「大東海
      」文教機構擔任班主任職務，經由保全人員告知才知悉公
      司於97年5 月27日遭竊，經她清點後，發現失竊物品計有
      其放置在辦公桌抽屜內之鑰匙圈、相機及桌上筆筒內之零
      錢1,940元，且2樓女廁之氣窗玻璃遭破壞等語（見偵查卷
      第6頁）。
（二）證人胡永德於警詢時證述稱：他係新竹市○○路「大東海
      」補習班之保全人員，於97年5月27日凌晨3時20分許，因
      為警報器有發報，他就前往查看，待他上到2 樓開門時，
      聽到裡面有異聲且聽到有重物掉落的巨響，他就趕緊跑到
      1 樓旁邊的巷口查看，結果發現被告甲○○上身打赤膊，
      腳上也沒有穿鞋子，從防火巷冷氣冷卻水塔旁快走出來，
      右轉至中正路方向離開，且從被告甲○○出來之方向看到
      2 樓窗戶有破壞的痕跡，他便請公司管制中心代為報警，
      他則前往中正路尋找被告甲○○，但沒有發現，等到警方
      到場時，他就將被告甲○○的特徵告知員警，後來由員警
      尋獲，經他指認無誤，並從被告甲○○之身上搜出失竊之
      物品，且經他查看後，發現女廁門口留有1雙鞋子以及在1
      樓防火巷冷氣冷卻水塔上發現未乾的血跡等語（見偵查卷
      第7頁）。
（三）扣案之一字型螺絲起子1支。
（四）贓物認領保管單1紙（相機1台、鑰匙圈2個及現金1,940元
      業經發還予被害人乙○○，見偵查卷第11頁）。
（五）新竹市警察局第二分局搜索、扣押筆錄、扣押物品目錄表
      及刑案現場照片16張等（見偵查卷第9、10、13至20頁）
      。
（六）綜上，本件事證業臻明確，被告甲○○上揭犯行至堪認定
      ，應依法予以論科。
三、論罪：按「刑法第321條第1項第2款所謂安全設備，指依社
    會通常觀念足認有防盜之設備而言」，最高法院25年上字第
    4168號判例意旨可供參考。本案被告甲○○所毀越者，係「
    大東海」補習班女廁之玻璃氣窗，其有防盜之作用，是屬安
    全設備甚明；又所謂兇器，其種類並無限制，凡客觀上足對
    人之生命、身體、安全構成威脅，具有危險性之兇器均屬之
    ，且祇須行竊時攜帶此種具有危險性之兇器為已足，並不以
    攜帶之初有行兇之意圖為必要（最高法院79年度臺上字第52
    53號判例意旨參照）。而本件扣案之一字型螺絲起子1 支經
    本院勘驗結果略為：長為13公分（其中塑膠柄5.8 公分，金
    屬部分7.2 公分），且金屬部分質地堅硬等情（見本院卷第
    11頁），足對人之生命、身體、安全構成威脅，自屬兇器無
    疑，是以被告甲○○破壞該氣窗玻璃侵入「大東海」補習班
    辦公室內，復持客觀上足認係兇器之一字型螺絲起子1 支竊
    取財物，核其所為係犯刑法第321條第1項第2款、第3款之攜
    帶兇器毀越安全設備竊盜罪。
四、量刑：爰審酌被告甲○○甫因竊盜案件，經本院於97年5 月
    16日判決拘役50日，於97年6月4日確定，有臺灣高等法院前
    案紀錄表1份在卷可佐，雖不成立累犯，足徵其素行非佳，
    其於上開竊盜案件經本院判決後，猶未見悔改，竟不思守法
    自制，循正當途徑獲取所需，反恣意竊取他人財物，危害社
    會治安與他人財產安全，守法意識薄弱，惟幸被告甲○○犯
    後終能坦承犯行，態度尚可，且相機1台、鑰匙圈2個及現金
    1,940 元業經發還予被害人乙○○，同時考量其犯罪動機、
    手段、所生危害等一切情狀，爰量處如主文所示之刑，以資
    懲儆。
五、末查扣案之一字型螺絲起子1 支，被告甲○○雖坦承為其犯
    罪所用之工具，然否認為其所有之物，辯稱該螺絲起子係從
    「大東海」補習班辦公室內所拾得等語（見本院卷第11頁背
    面），且本院依卷內資料復無積極證據證明確係被告甲○○
    所有，又非違禁物，爰不另為沒收之諭知，附此敘明。
據上論斷，應依刑事訴訟法第273條之1 第1項、第299條第1項前
段，刑法第321條第1項第2款、第3款，判決如主文。
本案經檢察官陳麗芬到庭執行職務。
中    華    民    國     97    年     6     月   30   日
                  臺灣新竹地方法院刑事第四庭
                              法  官  劉兆菊
上正本證明與原本無異。
如不服本判決應於收受本判決後10日內向本院提出上訴書狀，上
訴書狀應敘述具體理由。上訴書狀未敘述上訴理由者，應於上訴
期間屆滿後20日內補提理由書狀於本院「切勿逕送上級法院」。
                              書記官  蕭汝芳
中    華    民    國     97    年     6     月   30   日
附錄本案論罪科刑法條：
中華民國刑法第321條
（加重竊盜罪）
犯竊盜罪而有左列情形之一者，處六月以上、五年以下有期徒刑
：
一、於夜間侵入住宅或有人居住之建築物、船艦或隱匿其內而犯
    之者。
二、毀越門扇、牆垣或其他安全設備而犯之者。
三、攜帶兇器而犯之者。
四、結夥三人以上而犯之者。
五、乘火災、水災或其他災害之際而犯之者。
六、在車站或埠頭而犯之者。
前項之未遂犯罰之。


司法院資訊處製作；財團法人民間司法改革基金會備份。
